臺灣新竹地方法院刑事判決　　　　　　　　　　　　　九十一年度易字第一九三號
　　公　訴　人　臺灣新竹地方法院檢察署檢察官
　　被　　　告　乙○○
右列被告因妨害公務案件，經檢察官聲請以簡易判決處刑( 九十年度偵字第六二一九
號 )，經認不宜，改依通常程序審理，本院判決如左：
    主  文
乙○○於公務員依法執行職務時，當場侮辱，處拘役伍拾玖日，如易科罰金，以佰
元折算壹日。
    事  實
一、乙○○前於民國八十四年十月間因重傷害案件，經本院以八十四年度訴字第三九
    八號判決判處有期徒刑六年，嗣經臺灣高等法院以八十四年度上訴字第六○二四
    號判決駁回上訴確定在案，復於八十五年三月七日因違反麻醉藥品管理條例案件
    ，經本院以八十五年度易字第六八○號判決判處有期徒刑四月，經定執行刑為有
    期徒刑六年二月，於八十八年二月四日假釋中付保護管束，猶未悔改，竟於九十
    年十月十九日凌晨五時二十分許，酒後躺於新竹市○○路○段三一七巷五弄二十
    二號住處門前，因找不到遙控器開啟住處鐵門進入屋內，竟借酒裝瘋，用力拍打
    鐵門，且大聲叫囂辱罵鄰居，妨害公眾安寧，經附近民眾報案後，旋經新竹市警
    察局第一分局西門派出所警員甲○○、陳大業趕往現場勸阻乙○○停止喧嘩行為
    ，並要乙○○出示身分證明證件，惟因乙○○仍不聽勸阻，甲○○、陳大業乃欲
    將乙○○帶回西門派出所依法處理，詎乙○○竟於甲○○、陳大業出手拉其上巡
    邏警車，依法執行職務時當場以臺語「幹你娘」、「幹你老母」、「幹你娘老雞
    巴」及「操你娘」、「臭警察」等穢語辱罵員警甲○○及陳大業，嗣經警員將乙
    ○○帶回西門派出所後，續以上開穢語辱罵員警，而於公務員依法執行職務時，
    當場侮辱。
二、案經新竹市警察局第一分局報請臺灣新竹地方法院檢察署檢察官偵查後聲請簡易
    判決，本院改依通常程序審理。
    理  由
一、訊據被告乙○○固不否認於有於西門派出所內對於警員口出三字經之情，惟辯稱
    ：伊當時喝醉酒，不知發生何事，亦不清楚到場處理之人係警員云云。經查，右
    開關於被告於上揭時地因在住處外大聲喧嘩妨害公眾安寧，經員警甲○○、陳大
    業據報趕往現場處理乙節，業據證人甲○○到庭結證明確，且有新竹市警察局第
    一分局西門派出所受理各類案件紀錄表一件附卷可稽，而被告如何於上開時地不
    聽員警勸阻，且於員警欲將其帶回西門派出所時，當場以臺語「幹你娘」、「幹
    你老母」、「幹你娘老雞巴」、「操你娘」及「臭警察」等穢語辱罵員警甲○○
    及陳大業，且於西門派出所內，續以上開穢語辱罵員警等情，亦據證人甲○○迭
    於偵訊及本院調查時證述綦詳，則證人甲○○與被告素不相識，亦無冤仇，是其
    所述，應無誣陷被告之動機，應堪認定。又被告於警員到場處理前雖有飲酒，惟
    被告既自承係在新竹市○○路飲酒，且於警員到場處理時，復於被告住處門前路
    上停有機車一部，足見被告應係於飲酒後自行騎乘機車返家無訛，參之被告於本
    院審理時亦稱其當日拍打鐵門的時間應不會很久，且有應警員要求出示身分證明
    證件，足見被告當時神智尚屬清醒，始會應員警要求出示證件，是被告對外界事
    物，應無缺乏知覺理會及判斷作用，而達到心神喪失或精神耗弱之程度。再者，
    證人甲○○與陳大業當日既身著警察制服，旁邊復停放警用巡邏車，被告對該二
    人為警員，在依法執行職務一事應所了解，且被告現於假釋期間，遇有警員到場
    執行職務，衡情自應較平常更為謹慎自己之言行，要無不知曾出言辱罵到場處理
    警員之理，堪信被告前開所辯「不知是警察」、「因酒醉不知發生何事」云云，
    要屬避重就輕之詞，委不足取。本案事證已臻明確，被告犯行洵堪認定。
二、核被告所為，係犯刑法第一百四十條第一項之侮辱公務員罪。公訴人起訴事實雖
    未敘及被告前開在新竹市○○路○段三一七巷五弄二十二號住處門前，侮辱員警
    「臭警察」及在西門派出所內以三字經侮辱員警之犯罪事實，然該部分事實與起
    訴事實既有接續犯之實質上一罪關係，基於審判不可分原則，本院自應併予審究
    。爰審酌被告現於假釋期間不知謹言慎行，於警員執行公務時竟對警員口出穢言
    ，實屬不該，惟姑念被告並未實施強暴之手段妨害警員執行職務，及被告於假釋
    期間內除本件犯行前之八十九年十二月三十一日，因酒醉駕車公共危險案件，經
    本院以九十年度竹交簡字第一六五號判決判處罰金刑新臺幣一萬五千元外，並未
    罹犯他罪，有臺灣高等法院被告全國前案紀錄表一件可稽，則被告酒後不知節制
    其行為實係其觸犯刑章之主因，經此偵審過程，應知警惕，復當庭表明知道侮辱
    警員是不對的行為，以後不敢再犯等情，暨其犯罪之動機、目的、手段、品性、
    生活狀況、智識程度及犯罪後態度等一切情狀，量處如主文所示之刑，並諭知易
    科罰金之折算標準。
據上論斷，應依刑事訴訟法第四百五十二條、第二百九十九條第一項前段，刑法第一
百四十條第一項、第四十一條第一項前段，罰金罰鍰提高標準條例第一條前段、第二
條，判決如主文。
本案經檢察官吳金棟到庭執行職務。
中      華      民      國    九十一    年      三      月   二十七     日
                                  臺灣新竹地方法院刑事第一庭
                                      法  官  王佳惠
右正本證明與原本無異。
如不服本判決，應於判決送達後十日內向本院提出上訴狀( 應附繕本 )，上訴於
臺灣高等法院。
                                      書記官  江靜玲
中      華      民      國    九十一    年      三      月   二十八     日
附錄本案論罪科刑之主要法條：刑法第一百四十條第一項。
 (侮辱公務員罪)
 於公務員依法執行職務時，當場侮辱，或對於其依法執行之職務公然侮辱者，處六
 月以下有期徒刑、拘役或一百元以下罰金。
